【裁判字號】    98,訴,774
【裁判日期】    990120
【裁判案由】    違反毒品危害防制條例
【裁判全文】
臺灣嘉義地方法院刑事判決               98年度訴字第774號
公  訴  人  臺灣嘉義地方法院檢察署檢察官
被      告  丁○○
選任辯護人  顏伯奇律師
上列被告因違反毒品危害防制條例等案件，經檢察官提起公訴（
98年度偵字第3633號）及於本院98年12月30日審判期日以言詞追
加起訴，本院判決如下：
    主  文
丁○○犯如附表罪刑欄所示之罪，均累犯，各處如附表罪刑欄所
示之刑。應執行有期徒刑拾玖年，未扣案0000000000號行動電話
壹具（含SIM卡壹張）沒收之，如全部或一部不能沒收時，追徵
其價額或以其財產抵償之；未扣案販賣第一級毒品所得新臺幣壹
萬肆仟貳佰元沒收之，如全部或一部不能沒收時，以其財產抵償
之。
    犯 罪 事 實
一、丁○○前因過失傷害及公共危險案件，經本院以94年度交訴
    字第41號判決分別判處有期徒刑3月及7月確定，再因竊盜案
    件，經本院以95年度朴簡字第127號判決判處有期徒刑3月確
    定，又因施用第一級毒品案件，經本院以95年度訴字第666
    號判決判處有期徒刑7月確定，嗣均經本院以96年度交聲減
    字第54號裁定減刑，並就前2罪定應執行刑為有期徒刑4月又
    15日後，與後2罪減刑後之有期徒刑1月又15日、3月又15日
    接續執行，於民國96年11月1日縮短刑期執行完畢出監。猶
    不知悔悟，明知海洛因係毒品危害防制條例所規定之第一級
    毒品，不得非法持有、販賣，竟基於販賣第一級毒品海洛因
    以營利之犯意，自97年7月25日起至同年8月10止，以其所有
    之0000000000號行動電話作為聯絡販賣海洛因之工具，與附
    表所示之「販賣對象」，先後於附表所示之時間，互為約定
    所購買海洛因之數量、金額及交易地點後，如數交付海洛因
    予附表所示之「販賣對象」並收取價款（各次販賣海洛因之
    對象、時間、交易地點、金額、數量，均詳如附表所示）。
二、案經嘉義縣警察局移送臺灣嘉義地方法院檢察署檢察官偵查
    起訴及於本院98年12月30日審判期日以言詞追加起訴。
    理  由
壹、程序方面：
一、按一人犯數罪者，為相牽連之案件；檢察官得於第一審辯論
    終結前，就與本案相牽連之犯罪，追加起訴；追加起訴，得
    於審判期日以言詞為之。刑事訴訟法第7條第1款、第265條
    分別定有明文。本件蒞庭實行公訴之檢察官於本院98年12月
    30日審判期日，以言詞追加起訴被告於97年8月6日晚間及97
    年8月8日販賣海洛因與甲○○之犯行（見本院卷第171頁）
    ，核與前開規定相符，為法所許，先予敘明。
二、按被告以外之人於審判外之陳述，經當事人於審判程序同意
    作為證據，法院審酌該言詞陳述或書面陳述作成時之情況，
    認為適當者，亦得為證據。當事人、代理人或辯護人於法院
    調查證據時，知有第159條第1項不得為證據之情形，而未於
    言詞辯論終結前聲明異議，視為有前項之同意，刑事訴訟法
    第159條之5定有明文。查本件認定事實所援引具傳聞性質之
    言詞或書面證據，關於證據能力，提示當事人及辯護人均對
    之表示無意見，亦未於本案言詞辯論終結前聲明異議，而本
    院審酌該等審判外陳述作成當時之過程、內容、功能等情況
    綜合判斷，認具備合法可信之適當性保障而具證據能力，得
    採為認定事實之基礎，合先敘明。
貳、實體方面
一、訊據被告丁○○固坦承0000000000號為其所有、使用之行動
    電話，警卷所附之監聽譯文亦係伊之通話內容無誤，惟矢口
    否認有何販賣海洛因犯行，辯稱：伊未販賣海洛因與甲○○
    、戊○○，係與甲○○、戊○○集資購買海洛因，因伊無交
    通工具，故均由甲○○、戊○○載伊前往東石向綽號「老田
    」購買海洛因云云。其辯護意旨則以：本件檢察官主要以證
    人甲○○、戊○○在警詢、偵訊供述、證述作為本件起訴之
    主要證據，惟證人甲○○、戊○○到庭作證後發覺有前後證
    述不同之情形，且證人甲○○、戊○○是因施用毒品而傳喚
    到警察局作證，當時情形是否客觀非無疑義，反之到庭作證
    比較可以自由陳述云云為被告置辯。
二、經查：
（一）被告上開販賣海洛因與甲○○之犯罪事實，業據證人甲○○於偵查中證述：97年7月25日、同年8月2日、同年月3日
      、4日、6日均有向被告購買毒品（見偵卷第75頁）及於本
      院結證稱：伊向綽號「阿強」購買過好幾次海洛因，每次
      購買新臺幣（下同）500元至1,000元不等，最多1次購買6
      ,000元，均係以0000000000號行動電話，撥打0000000000
      號行動電話向「阿強」購買海洛因，現在記憶較不清楚，
      警詢時所述實在（分別於97年7月25日中午約在臺南縣鹽
      水鎮附近購買700元海洛因、於97年8月2日下午約在臺南
      縣新營市附近購買1,000元海洛因、於97年8月3日下午約
      在臺南縣鹽水鎮附近購買500元海洛因、於97年8月4日晚
      間約在臺南縣鹽水鎮附近購買2,000元海洛因、於97年8月
      6日中午約在臺南縣新營市太子宮附近購買6,000元海洛因
      ），且97年8月6日前後共買2次，伊雖有時向「阿強」賒
      欠購買海洛因之款項，但迄今均已給付完畢，並無積欠，
      而「阿強」即法庭內之被告等語明確（見本院卷第110頁
      至第116頁、第118頁至第120頁、偵卷第50頁至第52頁）
      。
（二）而被告之0000000000號行動電話確與證人甲○○之000000
      0000號行動電話有如下之交易海洛因通話內容：（1）97
      年7月25日中午12時1分，（甲○○）在別人那裡喔。（被
      告）嘿，鹽水這裡，你要過來嗎？（甲○○）但是還欠你
      耶。（被告）沒關係，先讓你「止」一下啦。（甲○○）
      身上錢不夠，要初五才有領。（被告）沒關係，外環道路
      加油站往學甲這。（甲○○）好。97年7月25日中午12時2
      4分，（甲○○）之前還欠你500，這次700，所以甘是1,2
      00。（被告）好啦，好啦。（2）97年8月2日上午11時36
      分，（甲○○）「阿強」你在哪？（被告）我快到布袋，
      要回去了。（甲○○）喔，快點。97年8月2日下午5時44
      分，（甲○○）到哪裡等你？（被告）太子宮十字路口好
      不好，我剛從「公司」回來。（甲○○）「大布袋」好了
      。（被告）好啦。97年8月2日下午6時22分，（被告）「
      阿文」再2分鐘就到了。（甲○○）好啦。（3）97年8月3
      日下午5時45分，（甲○○）「阿強」喔，要到哪裡，老
      地方好嗎？（被告）好。97年8月3日下午6時2分，（甲○○）我到太子宮了。（被告）到外環紅綠燈那裡好不好？
      （甲○○）好啦。（4）97年8月4日晚間7時9分，（被告
      ）我這裡有「2尾」。（甲○○）我要明天領薪水才有辦
      法，先跟你拿「1尾」，「1尾」先欠著，現金有「1」啦
      ，明天再領錢給你。97年8月4日晚間7時19分，（甲○○
      ）我到哪裡等你？（被告）鹽水三角窗那裡。（甲○○）
      好。（5）97年8月6日上午9時24分，（甲○○）我是想跟
      你說我這個月領錢，拿個「41」來打個爽。（被告）這樣
      喔，你下午就領薪了嗎？（甲○○）嗯，中午要先給我「
      止」一下咧。（被告）好啦，鹽水。97年8月6日中午12時
      2分，（甲○○）我到義竹工業區了。（被告）我也快到
      了。（6）97年8月6日下午4時，（甲○○）中午那很差。
      （被告）會這樣喔。（甲○○）你會過來嗎？我拿3,000
      元給你，你再拿1包給我。（被告）我知道。97年8月7日
      上午8時25分，（甲○○）你昨天那東西有夠差，中午的
      跟晚上的都很差。（被告）這樣喔，昨天我跟阿呆去拿的
      等情，有本院所核發97年7月18日97年聲監字第304號、監
      聽電話：0000000000號、監聽期間：自97年7月22日10時
      起至97年8月20日10時止之通訊監察書影本及據以製作之
      通訊監察譯文表各1份附卷可稽（見警卷第29頁至第30頁
      、第45頁至第76頁），被告亦自承確有上開通話內容（見
      本院卷第52頁至第53頁），足徵證人甲○○上開所述屬實
      ，堪予採信。
（三）被告上開販賣海洛因與戊○○之犯罪事實，亦據證人戊○○於本院結證稱：伊以0000000000號行動電話向綽號「牛
      奶」或「豆漿」之人購買海洛因，分別在97年8月8日、同
      年月10日，均購買500元，並約在嘉義縣太保市埤頭統一
      超商前交易，「牛奶」或「豆漿」即法庭內之被告等語明
      確（見本院卷第81頁、第90頁、第92頁）。而被告使用之
      0000000000號行動電話確與證人戊○○使用之0000000000
      號行動電話有如下之交易海洛因通話內容：（1）97年8月
      8日下午1時45分，（戊○○）鬥陣仔，我是下營「楊仔」
      ，你那裡方便嗎？我過去找你。（被告）有啊。（戊○○
      ）我到時打電話給你。97年8月8日下午1時57分，（戊○○）我快到義竹了，到哪裡等。（被告）後寮加油站那。
      （戊○○）麻煩弄好一點，前一陣子的好像不……。（被
      告）好。（2）97年8月10日下午2時40分，（戊○○）豆
      乳仔哩，我過去找你。（被告）好，你20分鐘再過來。（
      戊○○）好。97年8月10日下午3時12分，（戊○○）我到
      了。（被告）好，老地方那嗎？（戊○○）嘿等情，同有
      上開通訊監察書影本、通訊監察譯文表可考，被告且自承
      確有上開通話內容（見本院卷第52頁至第53頁），足徵證
      人戊○○上開所述與事實相符，亦堪採信。
（四）被告雖辯稱：伊係與甲○○、戊○○集資購買海洛因，因
      伊無交通工具，故均由甲○○、戊○○載伊前往東石向綽
      號「老田」購買海洛因云云。然為證人甲○○、戊○○所
      否認，證人甲○○證稱：被告均係騎機車或由他人開車載
      往約定交易地點，伊並未與「阿強」合資購買過海洛因，
      亦未與其他人合資購買過。伊去找被告好幾次，被告說要
      去公司，伊即陪同被告前往，到那裡伊未下車，先將錢拿
      給「阿強」，「阿強」進去再出來就拿毒品給伊，伊並不
      知道該處係在何鄉鎮，亦不知被告與屋內之人購買毒品之
      金額（見本院卷第116頁至第118頁、第120頁至第122頁）
      及證人戊○○證述：被告都是騎機車前來會合，交易時被
      告旁邊並無其他人在場，被告與伊確定購買之金額後，要
      伊等一下，並先離開數分鐘後才拿毒品出來，但伊並不知
      道被告係前往何處，被告未告知離開做何事，伊亦不知被
      告離開係做何事，伊係直接與被告進行交易，被告找何人
      拿毒品伊並不知道等語明確（見本院卷第89頁至第93頁）
      ，足見證人甲○○、戊○○於附表所示之時地，確未與被
      告合資購買海洛因，而證人甲○○、戊○○既無與被告合
      資購買海洛因之認知，且係直接與被告接洽，互相交付海
      洛因與價金，縱認被告於見面後，再向他人購買海洛因交
      與證人甲○○、戊○○之情屬實，亦係轉售，並非合資購
      買，仍屬販賣之情節無誤。是被告上開所辯，均屬事後圖
      卸之詞，委不足採。
（五）又海洛因乃毒品危害防制條例所列管具成癮性、濫用性之
      第一級毒品，危害社會甚深，嚴禁持有、轉讓、製造、運
      輸及販賣等，罪刑非輕，販賣毒品乃懸為厲禁之重罪，從
      事者莫不極盡隱諱之能事，唯恐遭致查緝，故得來不易之
      毒品，除因特別情事偶爾無償轉讓，間或與人分享外，衡
      情倘無利可圖，諒無平白蹈陷重典無端供應他人之理。而
      毒品交易條件及價格，因處於國家嚴查禁絕之現實環境，
      是求售者可任意增減份量成色，視買賣雙方關係深淺、當
      時之資力、毒品純質、需求程度、交易風險及對價格之接
      受度等因素，與購買者進行磋商。而販賣毒品之獲利，倘
      非坦承犯行翔實供述價量俾得明確核計外，委難覈實，然
      販賣毒品之人，除非特有考量，或別有事證足認係按同一
      價量委買、轉售或無償贈與而確未營利外，既殆無甘罹刑
      章而無所求之可能，則從販入與賣出之量價差異營取利潤
      ，厥乃合情理之推論，尚難遽認販賣毒品營利之事證未足
      ，否則豈非知錯悛悔坦述者難辭重典，而飾卸脫罪者卻反
      得僥倖？殊無是理。本件被告與證人甲○○、戊○○彼此
      間，僅止於朋友關係，並無特殊密切之親故關係，卻仍鋌
      而走險，議款交付物稀價昂之海洛因，揆諸上開情理，堪
      認有營利之意圖甚明。本件事證明確，被告上開犯行均堪
      認定。
三、被告行為後，毒品危害防制條例第4條第1項業經修正並公布
    施行。按行為後法律有變更者，適用行為時之法律，但行為
    後之法律有利於行為人者，適用最有利於行為人之法律，刑
    法第2條第1項定有明文。而修正前該條例第4條第1項規定：
    「製造、運輸、販賣第一級毒品者，處死刑或無期徒刑；處
    無期徒刑者，得併科新臺幣1千萬元以下罰金。」，修正後
    該條項則規定：「製造、運輸、販賣第一級毒品者，處死刑
    或無期徒刑；處無期徒刑者，得併科新臺幣2千萬元以下罰
    金。」，新舊法比較結果，修正後之規定未較修正前規定有
    利於被告，依刑法第2條第1項前段規定，仍應適用修正前該
    條例第4條第1項規定。又按海洛因屬毒品危害防制條例第2
    條第2項第1款所定之第一級毒品。故核被告所為，均係犯修
    正前毒品危害防制條例第4條第1項之販賣第一級毒品罪。被
    告為販賣而持有海洛因之低度行為，為販賣之高度行為所吸
    收，均不另論罪。被告上開犯行，犯意各別，行為亦殊，均
    應予分論併罰，公訴意旨認被告上開犯行均屬集合犯，各應
    僅論以一罪云云，尚有誤會。又被告前因過失傷害及公共危
    險案件，經本院以94年度交訴字第41號判決分別判處有期徒
    刑3月及7月確定，再因竊盜案件，經本院以95年度朴簡字第
    127號判決判處有期徒刑3月確定，又因施用第一級毒品案件
    ，經本院以95年度訴字第666號判決判處有期徒刑7月確定，
    嗣均經本院以96年度交聲減字第54號裁定減刑，並就前2 罪
    定應執行刑為有期徒刑4月又15日後，與後2罪減刑後之有期
    徒刑1月又15日、3月又15日接續執行，於96年11月1日縮短
    刑期執行完畢出監之情，有臺灣高等法院被告前案紀錄表1
    份存卷可查（見本院卷第5頁至第16頁），其於受徒刑之執
    行完畢後，5年以內故意再犯本件有期徒刑以上之罪，為累
    犯，原應依刑法第47條第1項規定加重其刑，然因修正前毒
    品危害防制條例第4條第1項之法定本刑為死刑或無期徒刑部
    分，依法不得加重，是僅就併科罰金刑部分予以加重。
四、再販賣第一級毒品之法定刑為「處死刑或無期徒刑；處無期
    徒刑者，得併科新臺幣1千萬元以下罰金。」，然同為販賣
    第一級毒品之人，其原因動機不一，犯罪情節未必盡同，或
    有大盤毒梟者，亦有中、小盤之分，甚或僅止於吸毒者友儕
    間為求互通有無之有償轉讓者亦有之，其販賣行為所造成危
    害社會之程度自屬有異，法律科處此類犯罪，所設之法定最
    低本刑相同，不可謂不重。於此情形，倘依其情狀處以較輕
    刑度，即足以懲儆，並可達防衛社會之目的者，自非不可依
    客觀之犯行與主觀之惡性二者加以考量其情狀，是否有可憫
    恕之處，適用刑法第59條之規定酌量減輕其刑，期使個案裁
    判之量刑，能斟酌至當，符合比例原則。查被告上開各次販
    賣海洛因之犯行，每次僅販售金額非鉅之毒品，其犯罪情節
    ，當非大盤毒梟者可資等同併論，如各量處法定之最低刑度
    無期徒刑，殊嫌過重，其犯罪之情狀顯可憫恕，爰依刑法第
    59條之規定就被告所犯均減輕其刑，並先加後減之（法定本
    刑為死刑或無期徒刑部分，依法不得加重）。爰審酌被告四
    肢健全，竟不思循正途賺取金錢，反意圖牟取暴利，販賣海
    洛因予他人，戕害國人健康惡性非輕，其犯後之態度、所販
    賣海洛因之次數、數量、犯罪之動機、目的、手段、所生危
    害、國中畢業之智識程度、已離婚、無子女、平時與母親及
    兄長同住、從事搭鷹架工作收入固定、起訴書建議判處有期
    徒刑20年及蒞庭實行公訴之檢察官建議判處無期徒刑均猶屬
    過甚等一切情狀，分別量處如主文所示之刑，並定其應執行
    之刑。
五、按犯毒品危害防制條例第4條第1項販賣第一級毒品罪者，其
    供犯罪所用或因犯罪所得之財物，應沒收之，如全部或一部
    不能沒收時，追徵其價額或以其財產抵償之，同條例第19條
    第1項定有明文。而未扣案0000000000號行動電話1具（含SI
    M卡1張），係被告所有供販賣海洛因使用之物，已如上述，
    應依毒品危害防制條例第19條第1項規定宣告沒收之，如全
    部或一部不能沒收時，追徵其價額或以其財產抵償之；未扣
    案被告販賣第一級毒品所得14,200元亦應依前開規定宣告沒
    收之，如全部或一部不能沒收時，以其財產抵償之。
六、公訴意旨另以：被告亦於97年10月間販賣海洛因與乙○○共
    計2次、於97年8月間至98年1月間販賣海洛因與丙○○約計1
    0次，並另於97年8月至12月間販賣海洛因與戊○○1次、於9
    7年7月29日、97年7月31日、97年8月8日各販賣海洛因與甲○○1次云云。然均為被告堅決否認，且查：
（一）證人乙○○先係於偵訊中證稱：伊在97年10月10日、97年
      10月29日或30日，以所使用之0000000000號行動電話與被
      告聯繫後，約在嘉朴公路接近長庚醫院附近，向被告各購
      買1,000元海洛因，被告曾使用0000000000號行動電話與
      伊聯繫云云（見偵卷第15頁），後於本院作證時堅稱：伊
      未向被告購買海洛因，係伊駕車載被告前往東石，再各出
      500元合資向綽號「老田」購買海洛因云云（見本院卷第9
      5頁至第108頁），前後所述已有齟齬；再遍觀據本院核發
      監聽被告所使用0000000000號、0000000000號行動電話通
      訊監察書而製作之通訊監察譯文表，亦無於97年10月10日
      、97年10月29日或30日與乙○○交易海洛因之通話內容（
      見警卷第29頁至第96頁），僅於97年10月25日下午5時31
      分、97年10月26日上午11時41分有乙○○使用之00000000
      00號行動電話與被告使用之0000000000號行動電話通話之
      紀錄，然通話內容分別係：「（乙○○）我是阿華，在哪
      裡？（被告）在新埤。（乙○○）跟粽仔那裡喔。（被告
      ）嘿。（乙○○）要找你耶。（被告）我頭家出去耶，你
      晚一點再打電話給我。（乙○○）好。」、「（乙○○）
      你在哪裡，他要你帶我去他那裡。（被告）好啦。」（見
      警卷第82頁），僅由以上內容並無法確認係談論交易海洛
      因之事宜，況證人乙○○於偵查中亦已證稱該次通話並無
      買成（見偵卷第16頁），自無足證乙○○於偵查中所述向
      被告購買海洛因之情屬實。
（二）證人丙○○固於偵查中證述：伊自97年8月起，以所使用
      之0000000000號、0000000000號行動電話與被告聯繫購買
      海洛因，共約10次左右，買過500元7、8次，1,000元2、3
      次云云（見偵卷第26頁），於本院亦證稱偵查中所述實在
      （見本院卷第136頁）。然遍觀上開據本院核發監聽被告
      所使用0000000000號、0000000000號行動電話通訊監察書
      而製作之通訊監察譯文表，僅於97年11月24日有與丙○○
      通話之紀錄，此外並無其他通話之紀錄。且該通電話係丙○○撥打予被告，被告則稱：「你要多少工人，我要跟我
      們工頭講一下」，其後即無下文（見警卷第94頁），而由
      上開語意觀之，縱所稱之工人係指海洛因，惟被告稱須再
      向他人詢問後始能回覆丙○○，顯見尚未達成交易之合意
      ，況證人丙○○亦於本院證稱：該次好像沒有拿到毒品（
      見本院卷第140頁），自無足證丙○○所述向被告購買海
      洛因之情屬實。
（三）證人戊○○固證述：伊另於97年12月間，以所使用之0000
      000000號行動電話與被告聯繫購買海洛因1次云云（見偵
      卷第38頁、本院卷第92頁）。然遍觀上開據本院核發監聽
      被告所使用0000000000號、0000000000號行動電話通訊監
      察書而製作之通訊監察譯文表，僅有前述於97年8月8日、
      97年8月10日確有販賣海洛因與戊○○之通話紀錄，此外
      並無其他通話之紀錄可資佐證，自無足認戊○○此部分所
      述向被告購買海洛因之情屬實。
（四）至被告與甲○○間之通話紀錄，遍觀上開據本院核發監聽
      被告所使用0000000000號、0000000000號行動電話通訊監
      察書而製作之通訊監察譯文表，除前述97年7月25日、97
      年8月2日、97年8月3日、97年8月4日、97年8月6日中午、
      97年8月6日下午確有販賣海洛因與甲○○之通話紀錄外，
      固另有（1）97年7月29日、（2）97年7月31日、（3）97
      年8月7日、（4）97年8月8日之通話紀錄，惟其中（1）之
      內容係：「（甲○○）你到哪裡了。（被告）快到布袋了
      。（甲○○）我在大布袋購物場。（被告）進去幫我買3
      支筆、1瓶水。（甲○○）好。」（見警卷第53頁至第54
      頁），而據證人甲○○證述：伊當時係幫被告購買針筒及
      食鹽水來注射海洛因等語明確（見本院卷第112頁），是
      本次通話應非涉及海洛因之交易。（2）之內容係：「（
      甲○○）阿強喔，我快到太子宮了。（被告）好。」（見
      警卷第57頁），而據證人甲○○證述：伊已忘記當時之目
      的為何等語明確（見本院卷第112頁），是本次通話亦不
      足以認定係涉及海洛因之交易。（3）之內容係：「（甲○○）你昨天那東西有夠差，中午的跟晚上的都很差。（
      被告）這樣喔，昨天我跟阿呆去拿的。」（見警卷第70頁
      ），係甲○○向被告抱怨之前所購買毒品之品質不佳，本
      次通話應非涉及海洛因之交易。（4）之內容係：「（甲○○）我在加油站這，我開1部喜美的。（被告）好。」
      （見警卷第71頁），而據證人甲○○證述：伊已忘記當時
      之目的為何，有可能是還被告錢也不一定等語明確（見本
      院卷第118頁），是本次通話亦不足以認定係涉及海洛因
      之交易。是以上證據，亦無足認被告於前述6次販賣海洛
      因與甲○○外，尚有其他販賣海洛因與甲○○之犯行。
（五）綜上所述，本院依檢察官所舉出之上開證據及調查證據之
      結果，對於被告是否有公訴意旨所指之此部分販賣海洛因
      犯行，仍有合理懷疑存在，尚未達有罪之確信。此外，復
      查無其他積極確切之證據足以證明被告確有如公訴意旨所
      指之此部分犯行，終不能達被告此部分犯嫌罪證確鑿之心
      證程度，為免冤抑，綜合全案事證及辯論意旨，認不能證
      明被告此部分犯罪，基於無罪推定原則，此部分原應為被
      告無罪之諭知，惟公訴意旨認此部分若成立犯罪與前揭經
      論罪科刑部分均具有集合犯之一罪關係（見本院卷第149
      頁），本院就此部分即不另為無罪之諭知，附此敘明。
據上論斷，應依刑事訴訟法第299條第1項前段，毒品危害防制條
例第4條第1項（修正前）、第19條第1項，刑法第11條、第2條第
1項前段、第47條第1項、第59條、第51條第5款，判決如主文。
本案經檢察官林俊良到庭執行職務。
中    華    民    國    99    年    1     月    20    日
                  刑事第四庭  審判長法  官  蔡憲德
                                    法  官  梁淑美
                                    法  官  吳育霖
以上正本證明與原本無異。
如不服本判決應於收受判決後10日內向本院提出上訴書狀，並應
敘述具體理由；其未敘述上訴理由者，應於上訴期間屆滿後20日
內向本院補提理由書（均須按他造當事人之人數附繕本）「切勿
逕送上級法院」。告訴人或被害人如對於本判決不服者，應具備
理由請求檢察官上訴，其上訴期間之計算係以檢察官收受判決正
本之日期為準。
中    華    民    國    99    年    1     月    20    日
                                    書記官  林美芳
附錄本案論罪科刑法條：
毒品危害防制條例第4條（修正前）
製造、運輸、販賣第一級毒品者，處死刑或無期徒刑；處無期徒
刑者，得併科新臺幣1千萬元以下罰金。
製造、運輸、販賣第二級毒品者，處無期徒刑或7年以上有期徒
刑，得併科新臺幣7百萬元以下罰金。
製造、運輸、販賣第三級毒品者，處5年以上有期徒刑，得併科
新臺幣5百萬元以下罰金。
製造、運輸、販賣第四級毒品者，處3年以上10年以下有期徒刑
，得併科新臺幣3百萬元以下罰金。
製造、運輸、販賣專供製造或施用毒品之器具者，處1年以上7
年以下有期徒刑，得併科新臺幣1百萬元以下罰金。
前五項之未遂犯罰之。
附表：
┌─┬────┬─────┬───────┬──────┬──────┐
│編│販賣對象│ 販賣時間 │交易地點      │交易金額（新│ 罪      刑 │
│號│        │          │              │臺幣）數量  │            │
├─┼────┼─────┼───────┼──────┼──────┤
│ 1│甲○○  │97年7月25 │臺南縣鹽水鎮附│700元海洛因 │丁○○販賣第│
│  │        │日中午12時│近            │            │一級毒品，累│
│  │        │24分許    │              │            │犯，處有期徒│
│  │        │          │              │            │刑拾伍年拾月│
│  │        │          │              │            │，未扣案0922│
│  │        │          │              │            │635880號行動│
│  │        │          │              │            │電話壹具（含│
│  │        │          │              │            │SIM卡壹張） │
│  │        │          │              │            │沒收之，如全│
│  │        │          │              │            │部或一部不能│
│  │        │          │              │            │沒收時，追徵│
│  │        │          │              │            │其價額或以其│
│  │        │          │              │            │財產抵償之；│
│  │        │          │              │            │未扣案販賣第│
│  │        │          │              │            │一級毒品所得│
│  │        │          │              │            │新臺幣柒佰元│
│  │        │          │              │            │沒收之，如全│
│  │        │          │              │            │部或一部不能│
│  │        │          │              │            │沒收時，以其│
│  │        │          │              │            │財產抵償之。│
├─┼────┼─────┼───────┼──────┼──────┤
│ 2│甲○○  │97年8月2日│臺南縣新營市復│1,000元海洛 │丁○○販賣第│
│  │        │下午6時22 │興路附近      │因          │一級毒品，累│
│  │        │分許      │              │            │犯，處有期徒│
│  │        │          │              │            │刑拾伍年拾月│
│  │        │          │              │            │，未扣案0922│
│  │        │          │              │            │635880號行動│
│  │        │          │              │            │電話壹具（含│
│  │        │          │              │            │SIM卡壹張） │
│  │        │          │              │            │沒收之，如全│
│  │        │          │              │            │部或一部不能│
│  │        │          │              │            │沒收時，追徵│
│  │        │          │              │            │其價額或以其│
│  │        │          │              │            │財產抵償之；│
│  │        │          │              │            │未扣案販賣第│
│  │        │          │              │            │一級毒品所得│
│  │        │          │              │            │新臺幣壹仟元│
│  │        │          │              │            │沒收之，如全│
│  │        │          │              │            │部或一部不能│
│  │        │          │              │            │沒收時，以其│
│  │        │          │              │            │財產抵償之。│
├─┼────┼─────┼───────┼──────┼──────┤
│ 3│甲○○  │97年8月3日│臺南縣鹽水鎮附│500元海洛因 │丁○○販賣第│
│  │        │下午6時2分│近            │            │一級毒品，累│
│  │        │許        │              │            │犯，處有期徒│
│  │        │          │              │            │刑拾伍年拾月│
│  │        │          │              │            │，未扣案0922│
│  │        │          │              │            │635880號行動│
│  │        │          │              │            │電話壹具（含│
│  │        │          │              │            │SIM卡壹張） │
│  │        │          │              │            │沒收之，如全│
│  │        │          │              │            │部或一部不能│
│  │        │          │              │            │沒收時，追徵│
│  │        │          │              │            │其價額或以其│
│  │        │          │              │            │財產抵償之；│
│  │        │          │              │            │未扣案販賣第│
│  │        │          │              │            │一級毒品所得│
│  │        │          │              │            │新臺幣伍佰元│
│  │        │          │              │            │沒收之，如全│
│  │        │          │              │            │部或一部不能│
│  │        │          │              │            │沒收時，以其│
│  │        │          │              │            │財產抵償之。│
├─┼────┼─────┼───────┼──────┼──────┤
│ 4│甲○○  │97年8月4日│臺南縣鹽水鎮附│2,000元海洛 │丁○○販賣第│
│  │        │晚間7時19 │近            │因          │一級毒品，累│
│  │        │分許      │              │            │犯，處有期徒│
│  │        │          │              │            │刑拾伍年拾月│
│  │        │          │              │            │，未扣案0922│
│  │        │          │              │            │635880號行動│
│  │        │          │              │            │電話壹具（含│
│  │        │          │              │            │SIM卡壹張） │
│  │        │          │              │            │沒收之，如全│
│  │        │          │              │            │部或一部不能│
│  │        │          │              │            │沒收時，追徵│
│  │        │          │              │            │其價額或以其│
│  │        │          │              │            │財產抵償之；│
│  │        │          │              │            │未扣案販賣第│
│  │        │          │              │            │一級毒品所得│
│  │        │          │              │            │新臺幣貳仟元│
│  │        │          │              │            │沒收之，如全│
│  │        │          │              │            │部或一部不能│
│  │        │          │              │            │沒收時，以其│
│  │        │          │              │            │財產抵償之。│
├─┼────┼─────┼───────┼──────┼──────┤
│ 5│甲○○  │97年8月6日│臺南縣新營市太│6,000元海洛 │丁○○販賣第│
│  │        │中午12時2 │子宮附近      │因          │一級毒品，累│
│  │        │分許      │              │            │犯，處有期徒│
│  │        │          │              │            │刑拾伍年拾壹│
│  │        │          │              │            │月，未扣案09│
│  │        │          │              │            │00000000號行│
│  │        │          │              │            │動電話壹具（│
│  │        │          │              │            │含SIM卡壹張 │
│  │        │          │              │            │）沒收之，如│
│  │        │          │              │            │全部或一部不│
│  │        │          │              │            │能沒收時，追│
│  │        │          │              │            │徵其價額或以│
│  │        │          │              │            │其財產抵償之│
│  │        │          │              │            │；未扣案販賣│
│  │        │          │              │            │第一級毒品所│
│  │        │          │              │            │得新臺幣陸仟│
│  │        │          │              │            │元沒收之，如│
│  │        │          │              │            │全部或一部不│
│  │        │          │              │            │能沒收時，以│
│  │        │          │              │            │其財產抵償之│
│  │        │          │              │            │。          │
├─┼────┼─────┼───────┼──────┼──────┤
│ 6│甲○○  │97年8月6日│臺南縣新營市太│3,000元海洛 │丁○○販賣第│
│  │        │下午4時許 │子宮附近      │因          │一級毒品，累│
│  │        │          │              │            │犯，處有期徒│
│  │        │          │              │            │刑拾伍年拾壹│
│  │        │          │              │            │月，未扣案09│
│  │        │          │              │            │00000000號行│
│  │        │          │              │            │動電話壹具（│
│  │        │          │              │            │含SIM卡壹張 │
│  │        │          │              │            │）沒收之，如│
│  │        │          │              │            │全部或一部不│
│  │        │          │              │            │能沒收時，追│
│  │        │          │              │            │徵其價額或以│
│  │        │          │              │            │其財產抵償之│
│  │        │          │              │            │；未扣案販賣│
│  │        │          │              │            │第一級毒品所│
│  │        │          │              │            │得新臺幣參仟│
│  │        │          │              │            │元沒收之，如│
│  │        │          │              │            │全部或一部不│
│  │        │          │              │            │能沒收時，以│
│  │        │          │              │            │其財產抵償之│
│  │        │          │              │            │。          │
├─┼────┼─────┼───────┼──────┼──────┤
│ 7│戊○○  │97年8月8日│嘉義縣太保市某│500元海洛因 │丁○○販賣第│
│  │        │下午1時57 │處            │            │一級毒品，累│
│  │        │分許      │              │            │犯，處有期徒│
│  │        │          │              │            │刑拾伍年拾月│
│  │        │          │              │            │，未扣案0922│
│  │        │          │              │            │635880號行動│
│  │        │          │              │            │電話壹具（含│
│  │        │          │              │            │SIM卡壹張） │
│  │        │          │              │            │沒收之，如全│
│  │        │          │              │            │部或一部不能│
│  │        │          │              │            │沒收時，追徵│
│  │        │          │              │            │其價額或以其│
│  │        │          │              │            │財產抵償之；│
│  │        │          │              │            │未扣案販賣第│
│  │        │          │              │            │一級毒品所得│
│  │        │          │              │            │新臺幣伍佰元│
│  │        │          │              │            │沒收之，如全│
│  │        │          │              │            │部或一部不能│
│  │        │          │              │            │沒收時，以其│
│  │        │          │              │            │財產抵償之。│
├─┼────┼─────┼───────┼──────┼──────┤
│ 8│戊○○  │97年8月10 │嘉義縣太保市某│500元海洛因 │丁○○販賣第│
│  │        │日下午3時 │處            │            │一級毒品，累│
│  │        │12分許    │              │            │犯，處有期徒│
│  │        │          │              │            │刑拾伍年拾月│
│  │        │          │              │            │，未扣案0922│
│  │        │          │              │            │635880號行動│
│  │        │          │              │            │電話壹具（含│
│  │        │          │              │            │SIM卡壹張） │
│  │        │          │              │            │沒收之，如全│
│  │        │          │              │            │部或一部不能│
│  │        │          │              │            │沒收時，追徵│
│  │        │          │              │            │其價額或以其│
│  │        │          │              │            │財產抵償之；│
│  │        │          │              │            │未扣案販賣第│
│  │        │          │              │            │一級毒品所得│
│  │        │          │              │            │新臺幣伍佰元│
│  │        │          │              │            │沒收之，如全│
│  │        │          │              │            │部或一部不能│
│  │        │          │              │            │沒收時，以其│
│  │        │          │              │            │財產抵償之。│
└─┴────┴─────┴───────┴──────┴──────┘
（以下空白）

司法院資訊處製作；財團法人民間司法改革基金會備份。
